# 无偿划转

提问人：liubin988513 时间：2012-08-28 18:19:54
请教陈老师，准则规定成本法母公司收到子公司分配的现金股利就计入损益，而收到子公司无偿划转的固定资产就冲减股权投资，为什么不都不冲减股权投资呢？如何理解为好呢？

回答人：chenyiwei
回复 liubin988513 的帖子
我理解这个方面可能有商业实质的考虑。从子公司取得现金，虽然也是从本企业在子公司的净资产中所享有的权益换取的，但持有现金和持有股权，其风险和报酬特征是不一样的，也就是具有商业实质，所以从子公司取得现金股利可以确认为投资收益。而从子公司收回固定资产，由于在交易前后该固定资产均在本企业控制下，采用类似的方式运作相同的业务，所以不具有商业实质的可能性更大。在此情况下，按原账面价值确认实际收到的固定资产，并相应冲减长期股权投资，视同为不具有商业实质的非货币性交换（以部分股权换取一项固定资产）
可能是更合适的选择。

提问人：liubin988513 时间：2012-08-28 20:43:47
其实以前那种冲减初始投资成本，后续才确认投资收益是不是更与这保持一致，就是拿原来的股权换取现金。

回答人：chenyiwei
以前的做法更多地是利润表观下的产物，即看分得的股利是否来源于投资后形成的利润。现在的做法更多体现了资产负债表观。这与此处讨论的现金股利／实物收回是否应确认投资收益的商业实质考虑是两码事。